Spell/share/myspell/dicts/fo_FO.aff
# Bendingarformurin fyri "bygd" í eintali:
#
#  bygd·      bygd·in
#  bygd·      bygd·ina
#  bygd·      bygd·ini
#  bygd·ar    bygd·arinnar
#
# Sum "bygd" bendast til dømis:
#   á, bøn, dós, eik, ferð, gátt, helvt, hvíld, lóg, mynd, sól, verð
#
# og øll kvennkynsorð ið enda við ·an, til dømis:
#   bivan, blótan, byrjan, dálkan, fatan, heilsan, hóttan, hugsan, játtan,
#   kúgan, skemtan, stákan, súpan, tuskan, undran, vitjan, ætlan
#
# Einans í eintali bendast fylgjandi sum "bygd":
#   gikt, ómegd, mjólk, mold, tálg
#
SFX G Y 9
SFX G   ur    rar         ur                       # 
SFX G   akur  økrum       akur                     # 
SFX G   ur    rum         [^k]ur                   # 
SFX G   ur    ra          ur                       # 
SFX G   ur    rarnir      ur                       # 
SFX G   ur    rarnar      ur                       # 
SFX G   akur  økrunum     akur                     # 
SFX G   ur    runum       [^k]ur                   # 
SFX G   ur    ranna       ur                       # 

# Bendingarformurin fyri "bygd" í fleirtali:
#
#  bygd·ir    bygd·irnar
#  bygd·ir    bygd·irnar
#  bygd·um    bygd·unum
#  bygd·a     bygd·anna
#
# Sum "bygd" bendast til dømis:
#   á, bøn, dós, eik, ferð, gátt, helvt, hvíld, lóg, mynd, sól, verð
#
# og øll kvennkynsorð ið enda við ·an, til dømis:
#   bivan, blótan, byrjan, dálkan, fatan, heilsan, hóttan, hugsan, játtan,
#   kúgan, skemtan, stákan, súpan, tuskan, undran, vitjan, ætlan
#
# Einans í fleirtali bendast fylgjandi sum "bygd":
#   fleytir, lótir
#
SFX H Y 5
SFX H   0     ar          .                        # 
SFX H   0     in          .                        # 
SFX H   0     ina         .                        # 
SFX H   0     ini         .                        # 
SFX H   0     arinnar     .                        # 

# Bendingarformurin fyri "jørð" í eintali og fleirtali:
#
#  jørð·              jørð·in
#  jørð·              jørð·ina
#  jørð·              jørð·ini
#  jarð·ar            jarð·arinnar
#
#  jarð·ir            jarð·irnar
#  jarð·ir            jarð·irnar
#  jørð·um/jarð·um    jørð·unum/jarð·unum
#  jarð·a             jarð·anna
#
# Sum "jørð" bendast til dømis:
#   bjørn, fjøl, fonn, gjørð, grøv, høll, mjødn, røð, sponn, søgn, tjørn, trøð
#
SFX I Y 6
SFX I   0     ir          .                        # 
SFX I   0     um          .                        # 
SFX I   0     a           .                        # 
SFX I   0     irnar       .                        # 
SFX I   0     unum        .                        # 
SFX I   0     anna        .                        # 

# Bendingarformurin fyri "orð" í eintali:
#
#  orð·       orð·ið
#  orð·       orð·ið
#  orð·i      orð·inum
#  orð·s      orð·sins
#
# Sum "orð" bendast til dømis:
#   amboð, bál, borð, fólk, forrit, kvøld, mál, pappír, sekund, skáp, vápn,
#   ævintýr
#
# Einans í eintali bendast fylgjandi orð sum "orð":
#   bik, blekk, drasl, grót, gull, kol, regn, rím, tin, øl
#
SFX J Y 77
SFX J   onn   annar       onn                      # 
SFX J   ørð   arðar       ørð                      # 
SFX J   ørn   arnar       ørn                      # 
SFX J   ødn   adnar       ødn                      # 
SFX J   øgn   agnar       øgn                      # 
SFX J   øll   allar       øll                      # 
SFX J   øð    aðar        øð                       # 
SFX J   øl    alar        øl                       # 
SFX J   øv    avar        øv                       # 
SFX J   0     in          .                        # 
SFX J   0     ina         .                        # 
SFX J   0     ini         .                        # 
SFX J   onn   annarinnar  onn                      # 
SFX J   ørð   arðarinnar  ørð                      # 
SFX J   ørn   arnarinnar  ørn                      # 
SFX J   ødn   adnarinnar  ødn                      # 
SFX J   øgn   agnarinnar  øgn                      # 
SFX J   øll   allarinnar  øll                      # 
SFX J   øð    aðarinnar   øð                       # 
SFX J   øl    alarinnar   øl                       # 
SFX J   øv    avarinnar   øv                       # 
SFX J   onn   annir       onn                      # 
SFX J   ørð   arðir       ørð                      # 
SFX J   ørn   arnir       ørn                      # 
SFX J   ødn   adnir       ødn                      # 
SFX J   øgn   agnir       øgn                      # 
SFX J   øll   allir       øll                      # 
SFX J   øð    aðir        øð                       # 
SFX J   øl    alir        øl                       # 
SFX J   øv    avir        øv                       # 
SFX J   0     um          .                        # 
SFX J   onn   annum       onn                      # 
SFX J   ørð   arðum       ørð                      # 
SFX J   ørn   arnum       ørn                      # 
SFX J   ødn   adnum       ødn                      # 
SFX J   øgn   agnum       øgn                      # 
SFX J   øll   allum       øll                      # 
SFX J   øð    aðum        øð                       # 
SFX J   øl    alum        øl                       # 
SFX J   øv    avum        øv                       # 
SFX J   onn   anna        onn                      # 
SFX J   ørð   arða        ørð                      # 
SFX J   ørn   arna        ørn                      # 
SFX J   ødn   adna        ødn                      # 
SFX J   øgn   agna        øgn                      # 
SFX J   øll   alla        øll                      # 
SFX J   øð    aða         øð                       # 
SFX J   øl    ala         øl                       # 
SFX J   øv    ava         øv                       # 
SFX J   onn   annirnar    onn                      # 
SFX J   ørð   arðirnar    ørð                      # 
SFX J   ørn   arnirnar    ørn                      # 
SFX J   ødn   adnirnar    ødn                      # 
SFX J   øgn   agnirnar    øgn                      # 
SFX J   øll   allirnar    øll                      # 
SFX J   øð    aðirnar     øð                       # 
SFX J   øl    alirnar     øl                       # 
SFX J   øv    avirnar     øv                       # 
SFX J   0     unum        .                        # 
SFX J   onn   annunum     onn                      # 
SFX J   ørð   arðunum     ørð                      # 
SFX J   ørn   arnunum     ørn                      # 
SFX J   ødn   adnunum     ødn                      # 
SFX J   øgn   agnunum     øgn                      # 
SFX J   øll   allunum     øll                      # 
SFX J   øð    aðunum      øð                       # 
SFX J   øl    alunum      øl                       # 
SFX J   øv    avunum      øv                       # 
SFX J   onn   annanna     onn                      # 
SFX J   ørð   arðanna     ørð                      # 
SFX J   ørn   arnanna     ørn                      # 
SFX J   ødn   adnanna     ødn                      # 
SFX J   øgn   agnanna     øgn                      # 
SFX J   øll   allanna     øll                      # 
SFX J   øð    aðanna      øð                       # 
SFX J   øl    alanna      øl                       # 
SFX J   øv    avanna      øv                       # 

# Bendingarformurin fyri "orð" í fleirtali:
#
#  orð·       orð·ini
#  orð·       orð·ini
#  orð·um     orð·unum
#  orð·a      orð·anna
#
# Sum "orð" bendast til dømis:
#   amboð, bál, borð, fólk, forrit, kvøld, mál, pappír, sekund, skáp, vápn,
#   ævintýr
#
# Einans í fleirtali bendast fylgjandi orð sum "orð":
#   avroð, hjún, høsn, jól
#
SFX K Y 5
SFX K   0     i           .                        # 
SFX K   0     s           .                        # 
SFX K   0     ið          .                        # 
SFX K   0     inum        .                        # 
SFX K   0     sins        .                        # 
